## TZEMMOUT Mohamed amine

28 ans, Célibataire



🙎 Dchiera El jihadiya Agadir, Maroc



+212 6 77 43 83 17



m.med.amine.tzemmout@gmail.com



www.linkedin.com/in/mohamed-amine-tzemmout



https://medaminetz.github.io/medaminetzammout.github.io/



## FORMATEUR & CHEF DE PROJET INFORMATIQUE

Chef de Projet, Formateur et étudiant chercheur, diplômé d'un Master en informatique décisionnelle, dynamique et rigoureux passionné par le domaine de l'informatique, développement des applications web, mobile ou desktop, la gestion des projets, et formateur dans les métiers de développement web full-stack avec 5 ans d'expérience dans le domaine.

## **EXPÉRIENCES ENSEIGNEMENT & FORMATION**

Formateur en développement web & Mobile

08/2019 - Présent (3 ans)

HTML, Système d'information et UML, CSS, PHP, Algorithme, MySQL, JavaScript, POO, Bootstrap Framework PHP (Laravel8), Gestion de projet, Laravel Voyager, Java, Android

Enseignant de l'informatique (lycée & collège)

02/2019 - Présent (3 ans et 6 mois)

Programmation Logo, Scratch, Réseaux informatique, MS Word, MS PowerPoint, MS Excel

# **EXPÉRIENCES PROFESSIONNELLES**

AJICOD SARL | BOTIK: Conception et développement d'une plateforme e-commerce pour les vendeurs grossistes. 03/2021 - 05/2021 (2 mois)

Cahier de charge, analyse et conception, administration de la base de données, cahier de charge.

AJICOD SARL | RESTO: Conception et modélisation d'une application mobile pour la livraison des repas à domcile. 02/2021 - 05/2021 (3 mois)

Cahier de charge, analyse et conception, administration de la base de données, cahier de charge.

AJICOD SARL | SOUTYAN: Conception et modélisation d'une application mobile pour la gestion des cours de soirs. 05/2021 - 06/2021 (1 mois)

Analyse et conception, administration de la base de données, cahier de charge.

AJICOD SARL | SKWILA: Conception, modélisation et développement d'une application web pour la gestion de scolarité.

05/2021 – Présent (4 mois)

Cahier de charge, analyse et conception, administration de la base de données, prototypage, gestion de projet

AJICOD SARL | AWID: Une plateforme web de gestion des livraisons pour les e-commerçants.

09/2020 - 04/2021 (7 mois)

Cahier de charge, analyse et conception, administration de la base de données, cahier de charge.

AJICOD SARL | LOFFICE: Plateforme web qui fournit des services de communication et les échanges des informations entre les sociétés.

02/2021 - 04/2021 (2 mois)

Cahier de charge, analyse et conception, gestion de projet

## **EXPÉRIENCES PROFESSIONNELLES (suite)**

# AJICOD SARL | AJICOD: Développement d'un site web dynamique (<a href="https://ajicod.com/">https://ajicod.com/</a>& <a href="https://ajicod.com/">https://ajicod.com/</a>).

08/2020 - 09/2020 (1 moi)

Cahier de charge, analyse et conception, administration de la base de données, développement.

#### ENACTUS | VOLIGH: Conception d'une plateforme E-learning pour les enfants handicapées

01/2019 - 03/2019 (2 mois)

Cahier de charge, Analyse et Conception.

#### People1 | Développeur sénior Java/J2ee

01/2018 - 01/2019 (1 année)

Développement, maintenance et correction des bugs pour une application MISI (Progiciel gestion ressources humaines)

Outils: Java, Jsf, Xhtml, Css, bootstrap, Hibernate, Spring, SVN, Jira, Apache Tomcat, Maven

#### NT-ITEC | Stage en développement Java/J2ee

09/2017 - 01/2018 (4 mois)

Développement d'une plate-forme d'expertise pour les compagnies d'assurance

Outils: Java, Hibernate, TypeScript, Spring Boot, Ionic, MySQL

#### **ECOPLACO | Stage en développement DotNet**

07/2016 - 09/2016 (2 mois)

Conception et réalisation d'une application pour la gestion de stock

Outils: UML, VB.NET, MySQL, Photoshop

#### **ECOPLACO | Stage en développement Mobile**

07/2017 - 09/2017 (2 mois)

Conception et réalisation d'une application mobile pour la gestion de stock.

Outils: UML, Android, SqLite, Photoshop

#### Centre AL WARDA | Stage en développenet Java/J2ee

06/2015 – 09/2015 (3 mois)

Conception et réalisation d'une application pour la gestion des paiements

Outils: UML, J2EE, Tomcat apache, MySQL

## **PROJETS ACADEMIQUES**

#### Projet de fin d'étude

Université Sultan Moulay Sliman – FST BM

02/2017 - 06/2017 (5 mois)

Construction d'un système e-learning avec l'architecture SOA

Outils: JAVA, C#, JEE, SOAP, BPEL4WS, SOA, MySQL, UML

#### Stage de fin d'étude

La société d'exploitation des ports MARSA MAROC

04/2015 - 05/2015 (1 mois)

Réalisation d'une application de gestion du parc informatique

Outils: JAVA, MySQL, UML

#### Stage de fin d'étude

Le centre de formation AMNIR Center

04/2014 - 06/2014 (2 mois)

Réalisation d'une application web de gestion de scolarité

Outils: HTML, PHP, CSS, MySQL, MERISE

#### Stage d'initiation

La société d'exploitation des ports MARSA MAROC

06/2013 - 07/2013 (1 mois)

## FORMATION ACADEMIQUE

#### Deuxième année dans les études doctorales

Centre des etudes doctorales

12/2019 - Présent (1 ans et 10 mois)

UNIVERSITÉ IBN TOFAIL

Thèse de recherche: Modèle conceptuel de la méthode de modélisation d'entités récursives après révision

#### Formation enseignant stagiaire - Informatique

Formation dans les métiers de l'éducation et de la formation théorique et pratique.

02/2019 - 07/2019 (5 mois)

CRMEF Rabat

#### Master Sciences et Techniques en Informatique Décisionnelle

Faculté des Sciences et Techniques

09/2015 - 06/2017 (1 ans et 9 mois)

UNIVERSITÈ SULTAN MOULAY SLIMANE BENI MELLAL

#### Licence Professionnelle en Génie Logiciel

Faculté Polydisciplinaire

10/2014 - 06/2015 (8 mois)

UNIVERSITÈ IBN ZOHR OUARZAZATE

#### Diplôme Universitaire de Technologie en Technicien de Réseaux

Ecole Supérieure de Technologie

09/2012 - 06/2014 (1 ans et 9 mois)

UNIVERSITÈ IBN ZOHR AGADIR

#### 1ére année filière Sciences de la Matière Physique

Faculté des Sciences

10/2011 - 06/2012 (8 mois)

UNIVERSITÈ IBN ZOHR AGADIR

#### **Baccalauréat Sciences Physiques**

Lycée Houmane Al fatouaki

09/2010 - 06/2011

**AGADIR** 

# **COMPÉTENCES TECHNIQUES**

- \* Bureautique: MS Word, MS Publisher, MS PowerPoint, MS Outlook, MS Excel, MS Project;
- Systèmes Décisionnel : Datawarehouse, Datamining (graphes, analyse de données);
- Programmation Web: HTML, PHP, CSS, JSP, JSF, JavaScript, XML, RDF, RDFS, OWL, SPARQL;
- Langage de Programmation: JAVA, TypeScript, C++, C, Visual Basic, BPEL, C#, Android, Matlab;
- \* Architectures distribuées: Web Service, SOA, RMI;
- Framework: Ionic, Spring, J2EE (JSF, Hibernate), Bootstrap, Laravel, Laravel Voyager;
- Base de données: MySQL, Oracle, PLSQL, SqLite;
- Conception: Merise, UML;
- Content Management System (CMS): Wordpress, Joomla, Wix;
- Serveur WEB: WampServer, EasyPHP, GlassFish, Tomcat apache, Jboss, Apache ODE;
- Logiciel: Eclipse, NetBeans, Visual Studio, Android Studio, ArgoUML, SyBase, Photoshop, Workbench Cisco Packet Tracer, SPSS, Virtual Box, Microsoft Office, SQL Server 2012;
- \* Réseaux informatique:
  - → Adressage, Routage et Filtrage IP.
  - → Configuration des serveurs : Postfix, Sendmail, DNS, FTP, DHCP, HTTPS, LDAP, Apache2;
- Système d'exploitation: Windows, Linux;
- Les méthodes de développement agile: XP, SCRUM;
- Planification: MS Project (PERT, GANT);
- ❖ Gestion de Projet : TRELLO, JIRA, SVN, GIT

### LANGUES LOISIRS

Arabe
Français
Anglais

- Football, jeu d'échec,
- Lecture, Jeux-vidéo,
- Travail volontaire,